Minutes et répertoires du notaire Claude BENARD, 30 janvier 1717 - 26 juin 1742 (étude XXVIII)
Archives nationales
- Minutes de Claude BENARD, 30 janvier 1717 - 25 juin 1742; MC/ET/XXVIII/145 - MC/ET/XXVIII/275
  - Minutes. 1740, janvier - 1740, février, janvier 1740 - février 1740; MC/ET/XXVIII/262
    - Contrat de mariage de Jean Moisy, horloger à Paris, rue de Charenton, fils de feu Jean Moisy, marchand mercier à Melun, avec Madeleine-Elisabeth de Saint-Blimont, fille d'Antoine de Saint-Blimont, maître horloger à Paris, grande rue du Faubourg Saint-Antoine et de feue Marguerite-Elisabeth de Saint-Blimont; Témoins: - Jean-Antoine de Saint-Blimont, maître horloger, frère; - François Lemaire, maître doreur, cousin germain, à cause de Madeleine Fromageau, sa femme., 30 janvier 1740; MC/ET/XXVIII/262
      contrat de mariage; Charenton (rue de); Melun (Seine-et-Marne); Faubourg-Saint-Antoine (rue du); Moisy, Jean; Moisy, Jean (le père); Saint-Blimont, Madeleine-Elisabeth de; Saint-Blimont, Antoine de; Saint-Blimont, Marguerite-Elisabeth de; Saint-Blimont, Jean-Antoine de; Lemaire, François; Fromageau, Madeleine; horloger; commerçant; horloger; décorateur
    - Moisy (Jean) horloger Rue de Charenton § Mariage de .., 30 janvier 1740; MC/ET/XXVIII/262
      contrat de mariage; Moisy, Jean
    - Bail de maison par Françoise LASNIER veuve ROBIN à François-Gervais LAMY vernisseur et marchand de bois ouvragé et Anne Chevalier, sa femme, grande rue du Faubourg S/t/-Antoine., 30 janvier 1740; MC/ET/XXVIII/262
    - Partage entre les héritiers SEPTIER, épouses de Jean CHAUVIN menuisier, grande rue du Faubourg Saint-Antoine et François SEGON, menuisier, même rue., 31 janvier 1740; MC/ET/XXVIII/262
    - Chauvin (Jean) menuisier grande rue du fg. Saint-Antoine § partage, 31 janvier 1740; MC/ET/XXVIII/262
      partage; Chauvin, Jean
    - Bail par plusieurs d'un bâtiment à Claude LEPRINCE, marchand boulanger, notamment par Pierre-François HAUMONT, maître fondeur à Paris, rue Transnonain, paroisse Saint-Nicolas des Champs, 31 janvier 1740; MC/ET/XXVIII/262
    - Bail de maison à Maisons près Charenton par Pierre BETHON, maître peintre de l'Académie de Saint-Luc, rue Saint-Antoine, à Jacques QUINARD manouvrier et Suzanne Jacquet., 6 février 1740; MC/ET/XXVIII/262
    - Vente de maison à Charenton par François Martin, Sculpteur, fils de Barthélemy MARTIN, peintre à Paris à Guillaume IGOU, bourgeois de PARIS, 6 février 1740; MC/ET/XXVIII/262
    - Dépôt de pièces par Jean-François LE BRUN, maître menuisier à Paris rue de Charenton., 8 février 1740; MC/ET/XXVIII/262
    - Procuration donnée par Louis Postel, marchand orfèvre sur le Pont-au-Change, à Henri-Joseph Martincourt, pour la succession de son frère prêtre., 11 février 1740; MC/ET/XXVIII/262
      procuration; partage; Change (pont au); Postel, Louis; Martincourt, Henri-Joseph; orfèvre; prêtre
    - Bail de boutique et logement par Lambert DELLENOOZ, maître menuisier, rue de la Roquette à Faron Sauvageon, boulanger, 12 février 1740; MC/ET/XXVIII/262
    - Brevet d'apprentissage de 5 ans de François CHAPRON fils de Claude-Hilaire CHAPRON, cocher, avec Nicolas PIOCHE, sculpteur. confirme le 14 par Pierre LEVASSEUR, maître sculpteur rue du Bouloi, paroisse Saint-Eustache, et Charles POULLAIN, maître sculpteur, rue de Bourbon quartier Saint-Germain-des-Prés, par Saint-Sulpice tous 2 jurés en charge de leur communauté., 13 février 1740; MC/ET/XXVIII/262
    - Certificat du décès de Jean FONTAINE gagne-deniers en mars 1738, attenté par François-Louis COIFFREL, Maître menuisier, demeurant r/ la descente du Boulevard porte Saint-Antoine et Jean-François LEFORT, cizeleur, rue de Charonne., 14 février 1740; MC/ET/XXVIII/262
    - Partage en lots entre les ANGLARD, notamment Urbain-Claude ANGLARD, menuisier, à DUGNY, proche Le Bourget François ANGLARD, menuisier, rue de Versailles, Faubourg Saint-Victor, paroisse Saint-Nicolas du Chaudronnet., 17 février 1740; MC/ET/XXVIII/262
    - Anglard (Claude) menuisier à Dugres proche le Bourget § Partage, 17 février 1740; MC/ET/XXVIII/262
      partage; Anglard, Claude
    - Fournier (Léonard) serrurier rue de Reuilly § transaction et quittance, 18 février 1740; MC/ET/XXVIII/262
      quittance; accord; Fournier, Léonard
    - Gervais (François) marchand tapissier fg. Saint Antoine § quittance, 21 février 1740; MC/ET/XXVIII/262
      quittance; Gervais, François
    - Bail à rente de Donnemarie-en-Montoir (S et M.) par Guillaume MELIER, maître fondeur et cizeleur à Paris et Marie - Anne Picard, rue et paroisse Saint-Germain-l'Auxerrois, à René BENOIST, Maître Vitrier à Donnemarie. .., 23 février 1740; MC/ET/XXVIII/262
    - Vente de terrain par François ANGLARD menuisier, rue de Versailles, Faubourg Saint-Victor, à Nicolas DARRENNES, vigneron, 24 février 1740; MC/ET/XXVIII/262
    - Anglard (François) menuisier; rue de Versailles § Vente, 24 février 1740; MC/ET/XXVIII/262
      acte de vente; Anglard, François
    - Contrat de mariage de Claude ROBILLARD maître menuisier, rue des Tournelles, veuf de Marie - Anne AUBEAU, sans enfant, fils de Marie - Madeleine GOBERT et de feu François ROBILLARD témoin, Antoine MENSELLE, ébéniste oncle par alliance du côté maternel, à cause d'Ursule GOBERT. biens assez importants., 28 février 1740; MC/ET/XXVIII/262
    - Robilliard (Claude), maître menuisier, rue des Tournelles § Mariage de .., 28 février 1740; MC/ET/XXVIII/262
      contrat de mariage; Robilliard, Claude
  - Minutes. 1740, mars - 1740, avril, mars 1740 - avril 1740; MC/ET/XXVIII/263
    - Constitution de rente annuelle de 200 £. par Louis de SANTEUL, docteur, régent de la faculté de médecine, rue Beaubourg, paroisse Saint-Médéric au profit de Robert LE LORRAIN, sculpteur ordinaire du roi et recteur en son académie royale de peinture et sculpture, demeurant à Paris rue Meslée, paroisse Saint-Nicolas des Champs, qui verse 4000 livres. 1740, 20 août, reçu de 2000 livres par Le Lorrain à fauteuil, à compte des 4000 livres., 3 mars 1740; MC/ET/XXVIII/263
    - SION (Nicolas) Dessinateur quai d'Orléans § Transport de droits -, 4 mars 1740; MC/ET/XXVIII/263
      transport de droits; Sion, Nicolas
    - BOBÈE (Pierre) maître Tapissier Grde rue du faubourg Saint-Antoine § Bail .., 5 mars 1740; MC/ET/XXVIII/263
      bail; Bobèe, Pierre
    - Partage entre les héritiers MARNEUF, François MARNEUF, maître doreur à Paris rue des Vieux Augustins, paroisse Saint-Eustache, étant tuteur d'un mineur, son neveu à qui il revient 3451 L. 4 s. 3 d. Décharge fait par les mêmes pour le prix de la vente des meubles de Marie LE GROS leur mère, veuve de Jean MARNEUE, épinglier, soit 35982 L. 7 d., 13 mars 1740 - 27 mars 1740; MC/ET/XXVIII/263
    - Inventaire après décès de Jean Pelletier, cordonnier, ils requête de sa femme et de François LELARGE, menuisier et de Louise-Catherine PELLETIER, son épouse., 14 mars 1740; MC/ET/XXVIII/263
    - MARNAUT (François) maître doreur Rue de Vieux Augustins § Décharge .., 15 mars 1740; MC/ET/XXVIII/263
      Marnaut, François
    - BRISSON (Henry) Serrurier grde rue faubourg Saint-Antoine § Remboursement -, 20 mars 1740; MC/ET/XXVIII/263
      Brisson, Henry
    - Obligation par suite d'insolvabilité de Pierre GOSSET, maître maçon à Paris, faite à Pierre LABBE, maître menuisier à Paris, grand rue du Roule, paroisse Saint-Philippe, qui s'était porté caution, de payer à Antoine de la BOUGLIE dit JOSSE, la somme de 280 livres., 24 mars 1740; MC/ET/XXVIII/263
    - Inventaire après décès de Robert DUQUESNOY marchand mercier, essentiellement de la fourrure de lierre et du fer., 29 mars 1740; MC/ET/XXVIII/263
    - Quittance de 700 livres par Maximilien-François Hochede, tabletier, rue Contrescarpe de la Bastille, époux de Marie-Marguerite Marin, à François Hochedé, bourgeois de Paris et Jeanne Rousseau, ses père et mère, reçues il y a environ 6 ans pour son établissement et mariage en meubles, vêtements, ustensils (ustensiles) pour sa profession., 3 avril 1740; MC/ET/XXVIII/263
      quittance; Bastille; Hochede, Maximilien-François; Marin, Marie-Marguerite; Hochedé, François; Rousseau, Jeanne; tabletier
    - HOCHEDÉ (François) Tabletier Rue Contrescape § Reconnaissance .., 3 avril 1740; MC/ET/XXVIII/263
      reconnaissance; Hochedé, François
    - Quittance de 200 livres par François LOUIS ébéniste, grande rue du Faubourg-S/t/ Antoine, à Suzanne CARTEAU, sa mère, veuve de François LOUIS, menuisier 'qui ont servy à son établissement et mariage'., 4 avril 1740; MC/ET/XXVIII/263
    - LOUIS (François) Ebéniste grde rue faubourg Saint-Antoine § Quittance .., 4 avril 1740; MC/ET/XXVIII/263
      quittance; Louis, François
    - Bail de boutique et locaux d'habitat rue de la Roquette par Jacques BUZA, potier de terre, à Michel SEGAULT, menuisier., 7 avril 1740; MC/ET/XXVIII/263
    - Segault (Michel), menuisier, rue de la Roquette § Bail au profit de .., 7 avril 1740; MC/ET/XXVIII/263
    - Partage de société entre François GENEST, manufacturier en faïences, et Marie-Anne-Joseph LECLERC, sa femme, rue de Bercy, et François-Joseph LECLERC, aussi manufacturier en faïences, suite à la résiliation de leur société passée devant MELIN notaire le 5 janvier 1740, remontant à l'acte de création le 1er septembre 1737., 12 avril 1740; MC/ET/XXVIII/263
      partage; Bercy (rue de); Genest, François; Leclerc, Marie-Anne-Joseph; Leclerc, François-Joseph
    - GENEST (François) manufacturier en faïences faubourg Saint-Antoine § Partage de Société .., 12 avril 1740; MC/ET/XXVIII/263
      partage; Genest, François
    - Bail de maison rue Saint-Antoine par les maisons de la compagnie de Jesus à Pierre DUBOIS, marchand mercier, 12 avril 1740; MC/ET/XXVIII/263
    - Contrat de mariage de Nicolas Blondel, ' horlogeur', (horloger), rue du Mail, paroisse Saint-Eustache, fils de feu Nicolas Blondel, perruquier et de Marie-Madeleine Levasseur, fille de Pierre Gaudreau, maître relieur, rue du Mont-Saint-Hilaire, paroisse Saint-Etienne. Témoins: Antoine Levasseur, bourgeois de Paris, oncle maternel; Antoine Janvier, maître tailleur, à cause de Jeanne-Catherine Levasseur, aussi oncle; Jean-Baptiste Gaudreau, maître relieur, oncle., 19 avril 1740; MC/ET/XXVIII/263
      contrat de mariage; Mail (rue du); Mont-Saint-Hilaire (rue du); Blondel, Nicolas; Blondel, Nicolas; Levasseur, Marie-Madeleine; Gaudreau, Pierre; Levasseur, Antoine; Janvier, Antoine; Levasseur, Jeanne-Catherine; Gaudreau, Jean-Baptiste; horloger; coiffeur; imprimeur; tailleur d'habits
    - GUYOT (Claude) menuisier Montreuil § Vente .., 19 avril 1740; MC/ET/XXVIII/263
      acte de vente; Guyot, Claude
    - BLONDELLE (Nicolas) Horloger Rue du Mail § Mariage de .., 19 avril 1740; MC/ET/XXVIII/263
      contrat de mariage; Blondelle, Nicolas
    - Vente de terrains par Claude GUYOT, menuisier et Marie-Jeanne MAINGUET à Pierre Piot, jardinier fleuriste, 19 avril 1740; MC/ET/XXVIII/263
    - Sous-location de maison rue de Charenton, appartenant à la Demoiselle Barre, par Antoine POLIER prêtre à Nicolas BOUTRY, vernisseur à Paris, 25 avril 1740; MC/ET/XXVIII/263
    - CHAUFFOUR (Claude) Maçon Montreuil § Liquidation .., 25 avril 1740; MC/ET/XXVIII/263
      Chauffour, Claude
    - DELAISTRE (Jean) maître Ebéniste Cour de la Juiverie § Inventaire après décès de .., 25 avril 1740; MC/ET/XXVIII/263
      inventaire; Delaistre, Jean
    - Inventaire après décès de Jean DELAISTRE maître ébéniste, cour de la juiverie, rue Contrescarpe, Faubourg Saint-Antoine, épouse de Marguerite PIGEON, mère d'Etienne Delaistre 8 ans, Marie-Jeanne, 6 ans Madeleine 3 ans en présence de Louis DELAISTRE, maître ébéniste rue Saint-Nicolas, meubles et outils à l'atelier prises par François MONDON, Maître ebeniste, grande rue du Faubourg-S/t/-Antoine, et juré de la communauté et Nicolas-Jean MARCHAND, Maître ebeniste, grande rue Saint Nicolas bs. de meubles par de contrat, mariés depuis environ 12 ans lettre de maîtrise du 19-11-1738, après chef d'oeuvre de consentement de laurent PLANQUE, Jean PINCHON, Antoine planet, Etienne DIEUDONNE, Sebastien LANGLOIS, Jacques DENISOT, jurés gardes de la Communauté; dettes actives de TUART maître ébéniste Dame PENSEN; dettes passives; relevé de l'acte à fait, 26 avril 1740; MC/ET/XXVIII/263
    - Licitation et compte de la succession d'Ambroise LE JEUNE, qui concerne Anne BATAILLE, compagnon fondeur, rue des fontaines, proche le Temple, paroisse Saint-Nicolas des Champs., 30 avril 1740; MC/ET/XXVIII/263
    - PLUCHOT (Adrien) Entrepreneur des bâtiments du roi - Rue Philipeaux § Licitation de comptes .., 30 avril 1740; MC/ET/XXVIII/263
      Pluchot, Adrien
    - PLUCHOT (Adrien) Entrepreneur des bâtiments du Roi Rue Philippeaux § Compte et reconstitution .., 27 mai 1740; MC/ET/XXVIII/263
    - LECLERC (François Joseph) Manufacturier en faïences faubourg Saint-Antoine § Partage de Société .., 12 avril 1770; MC/ET/XXVIII/263
      partage; Leclerc, François Joseph
  - Minutes. 1740, mai - 1740, juin, mai 1740 - juin 1740; MC/ET/XXVIII/264
    - BOUDOU (Mathias) Maître Sculpteur Rue Traversière § Mariage de la fille de .., 1er mars 1740; MC/ET/XXVIII/264
      contrat de mariage; Boudou, Mathias
    - Reconnaissance de dette obligation de 100 livres par Nicolas Reffort, officier emballeur à la douane de Paris, au bénéfice de Jacques-Charles Decle, maître horloger à Paris, rue Saint-Denis, paroisse Saint-Sauveur., 1er mai 1740; MC/ET/XXVIII/264
      obligation; Saint-Denis (rue); Saint-Sauveur (paroisse); Reffort, Nicolas; Decle, Jacques-Charles; horloger
    - DECLE (Jacques Charles) Maître horloger Rue Saint-Denis § Obligation .., 1er mai 1740; MC/ET/XXVIII/264
      obligation; Decle, Jacques Charles
    - Mariage de Julien-Mathurin ALAYS avec Anne-Madeleine BOUCLON, fille de Mathias BOUCLON, maître sculpteur à Paris et Anne DEMONY, rue Traversière, témoin, Mathias-Guillaume BOUCLON, maître sculpteur à Paris, frère, 1er mai 1740; MC/ET/XXVIII/264
    - Contrat de mariage de Claude-Pierre DEMERY, menuisier à Paris, rue Traversière avec Anne TRESSE - témoin du mari, Antoine DUVAL, ébéniste, cousin germain à cause de Cath. DENION sa femme., 2 mai 1740; MC/ET/XXVIII/264
    - DEMERY (Claude Pierre) menuisier Rue Traversière § Mariage .., 2 mai 1740; MC/ET/XXVIII/264
      contrat de mariage; Demery, Claude Pierre
    - OBLET (Thomas) Fondeur faubourg Saint-Antoine § Mariage de .., 2 mai 1740; MC/ET/XXVIII/264
      contrat de mariage; Oblet, Thomas
    - Contrat de mariage de Thomas OBLET, fondeur avec Catherine-Françoise ROUGE, témoin Jacques GUINAND, maître fondeur, ami, 2 mai 1740; MC/ET/XXVIII/264
    - Bail de métier à faire bas par Sylvain RAVAUX, faïencier, rue de Charenton, à Louis DETROULLEAU, faiseur de bas au métier., 9 mai 1740; MC/ET/XXVIII/264
      bail; Charenton (rue de); Ravaux, Sylvain; Detroulleau, Louis; porcelainier
    - DAUBIN (Nicolas) Serrurier Port au Plâtre § Mariage de la veuve de .., 9 mai 1740; MC/ET/XXVIII/264
      contrat de mariage; Daubin, Nicolas
    - RAVAUX (Silvain) Faïencier Rue de Charenton. § Bail, 9 mai 1740; MC/ET/XXVIII/264
      bail; Ravaux, Silvain
    - Procuration de créancier de Pierre BARDEAU, sur la vente de sa maison, parmi lesquels figurent: Simon REBOUR, menuisier, rue de Charonne Nicolas PERONNET, maître ménuisier, rue de la Roquette. 10, 11 et 12 mai 1740., 10 mai 1740 - 12 mai 1740; MC/ET/XXVIII/264
    - Désistement de plainte par Christophe TOURNEUR, compagnon menuisier, rue Saint-Nicolas, contre Nicolas LUCAS serrurier., 13 mai 1740; MC/ET/XXVIII/264
    - Renonciation d'Adrienne LALO à la communauté des biens avec son défunt Mari François LESTRILLART, menuisier en caisses, grande rue du Faubourg Saint-Antoine; inventaire avec l'arché de Jean DELAMBRE, menuisier, faiseur de caisses, Grande rue du Faubourg Saint-Antoine ensemble de caisses et d'ustensiles. .., 14 mai 1740 - 19 mai 1740; MC/ET/XXVIII/264
    - Bail de portion de maison avec boutique rue Traversière par Jean HEBERT, écuyer, ancien échevin de Paris et contrôleur de la maison de roi, rue Saint-Antoine, à Toussaint FROMAGEAU Maître menuisier de marchand de bois et Marie-Jeanne CAPET, 15 mai 1740; MC/ET/XXVIII/264
    - Constitution de rente annuelle de 100 livres par Robert LE LORRAIN docteur de l'Académie royale de peinture et de sculpture et sculpteur ordinaire du roi, rue Meslée, paroisse Saint-Nicolas des Champs, et Louis-François LE LORRAIN de Leroy ingénieur des ponts et chaussés de la généralité de Metz, son fils, au profit de Charlotte BOQUET, qui verse 2000 /H/, 19 mai 1740; MC/ET/XXVIII/264
    - Partage d'une maison située à Montreuil-sous-Bois ou Vincennes provenant de la succession de Nicolas Matis, géographe ordinaire du roi- [du 24 mai, inventaire et succession du même]., 20 mai 1740 - 24 mai 1740; MC/ET/XXVIII/264
      plan d'une maison située à Montreuil-sous-Bois ou Vincennes
      Histoire des sciences et des techniques, XVIe-XIXe siècles (337 actes), par Madeleine Jurgens, Xenia Pamfilova, Claire Béchu, Marc Durand, v.1950 - 2005 (fichier papier entièrement dématérialisé; voir contexte dans le Plan d’orientation général - Notaires de Paris, guides thématiques du Minutier).
      partage; Matis, Nicolas
    - MATIS (Nicolas) géographe ordinaire du Roi demeurant à Versailles § Pge de la succession de Nicolas MATIS Plan d'une maison à Montreuil Vincennes, 20 mai 1740; MC/ET/XXVIII/264
    - MONTREUIL sous Vincennes § Plan d'une maison et terroir à MONTREUIL annexé au pge de la succ. de Nicolas MATIS géographe ordinaire du Roi à Versailles, 24 mai 1740; MC/ET/XXVIII/264
    - PLAN MONTREUIL maison et terrain à Montreuil § Annexé au pge de la succ. de Nicolas MATIS Geogr. ordinaire du Roi à Versailles, 24 mai 1740; MC/ET/XXVIII/264
    - Contrat de mariage de Pierre-Denis LEFEBURE, ouvrier en soie, avec Marie-Françoise THIERRY - témoins, Françoise GIGNON, compagnon ébéniste beau frère à cause de Louise Jacqueline THIERRY, Jean MILLIET ami compagnon ébéniste, beaufrère, à cause de Marie-Noelle-Thérèse THIERRY, 30 mai 1740; MC/ET/XXVIII/264
    - Certificat du décès de Louis-François BONOMO par Michel LEGERET, maître menuisier du roi et de son arsenal, rue Thévenot, cul de sac de l'Etoile, paroisse Saint-Sauveur, 1er juin 1740; MC/ET/XXVIII/264
    - LEGERET (Michel) maître MENUISIER du Roi et de son arsenal. Rue Thevenost § Certificat .., 1er juin 1740; MC/ET/XXVIII/264
      Legeret, Michel
    - Contrat de mariage d'André CRIAEL, ébéniste à Paris, natif de Bruxelle, capital de Bravant, demeurant à Paris rue Traversier, faubourg Saint Antoine paroisse Saint-Marguerite, fils de défunts Jean CRIAEL, marchand de graines à Bruxelles et de Marie Jeanne LEROY, avec Marguerite PIGEON veuve du feu Jean Delestre, Maître ébéniste à Paris, sur de la Juiverie - Communauté de biens - Elle la moitié du contenu de l'inventaire de son mari à 350 livres Le mari donne 300 livres du domaine à sa femme. Donation entre vifs par le mari à sa femme et vice-versa., 2 juin 1740; MC/ET/XXVIII/264
    - LARON (Gabriel Pierre et André) Maçon Montreuil § quittance .., 2 juin 1740; MC/ET/XXVIII/264
      quittance; Laron, Gabriel Pierre et André
    - CRIAEL (André) Ebéniste Rue Traversière § Mariage de .., 2 juin 1740; MC/ET/XXVIII/264
      contrat de mariage; Criael, André
    - Contrat de mariage de Jean DORE, pâtissier avec Marie-Françoise IGOU, fille de feu Charles IGOU, maître menuisier et de Françoise SIMON, témoins, Antoine IGOU, vernisseur, grand oncle paternel, 6 juin 1740; MC/ET/XXVIII/264
    - IGOU (Charles) maître Menuisier Rue de la Roquette § Mariage de la fille de .., 6 juin 1740; MC/ET/XXVIII/264
      contrat de mariage; Igou, Charles
    - Contrat de mariage de François-Jacques BEURET à Paris, natif de Nogent s/Marne, fils de défunt Jacques BEURET, vitrier demeurant rue Saint-Nicolas avec Thérèse BARRILLIET, fille d'Antoine BARRILLIET, ébéniste et de Charlotte CHAUMONT, rue Traversier témoin, André BARRILLIET, ébéniste, frère, Pierre PEGUY, ébéniste, oncle., 7 juin 1740; MC/ET/XXVIII/264
    - GUIGNARD (Pierre) Menuisier; Porte Saint-Antoine § Certificat .., 7 juin 1740; MC/ET/XXVIII/264
      Guignard, Pierre
    - BEURET (François Jacques) menuisier Rue Saint-Nicolas § Mariage de .., 7 juin 1740; MC/ET/XXVIII/264
      contrat de mariage; Beuret, François Jacques
    - DESOUCHE (Marc François) maître Fondeur Rue de Charenton § Mariage de la fille de .., 7 juin 1740; MC/ET/XXVIII/264
    - GILBERT (François) Fondeur faubourg Saint-Antoine § Mariage de .., 7 juin 1740; MC/ET/XXVIII/264
      contrat de mariage; Gilbert, François
    - GUINAND (Jacques) Maître fondeur Rue de Charenton § Mariage de fils de la veuve GILBERT, 7 juin 1740; MC/ET/XXVIII/264
    - BARRILLIET (Antoine) Ebéniste Rue Traversière § Mariage de la fille de .., 7 juin 1740; MC/ET/XXVIII/264
      contrat de mariage; Barrilliet, Antoine
    - Contrat de mariage de François GILBERT, fondeur de profession, originaire de Villefranche en Beaujolais, fils de feu Charles Gilbert, marchand à Villefranche et de Claudine-Marie BECHERE, au point donné procuration à Jacques GUINANT, maître fondeur, rue de Charenton, avec Marie-Françoise DESOUCHE, fille de Marc-François DESOUCHE, Maître fondeur et de Marie-Françoise HARDY, rue de Charenton. Témoin Marc-Joseph DESOUCHE, fondeur, frère, 7 juin 1740; MC/ET/XXVIII/264
    - Certificat rectificatif des prénoms de Antoinette-Françoise CHAUMONT de SAINT-MARTIN, par Pierre GUIGNARD, menuisier à Paris, demi-Lune de la porte Saint-Antoine, 7 juin 1740; MC/ET/XXVIII/264
    - Procuration donnée par Marie ROUSSEL veuve d'Adrien DUBOS demeurant au village de FAMECHON, Antoine, mère d'Adrien DUBOS son fils à marier, demeurant au Faubourg Saint-Antoine, paroisse Saint-Paul et par Jacques DUBOS, et son oncle paternel, demeurant VAUCHETTE, Picardie, à Bernard VAN RISAMBURGH demeurant à Paris, avec plein pouvoir pour consentir que Adrien DUBOS se marie à telle personne qu'il voudra et quand bon lui semblera - 8 juin 29 juin - Contrat de mariage d'Adrien DUBOS, ébéniste, 25 ans grande rue du Faubourg Saint-Antoine, accompagné de Bernard Van Risamburgh, maître ébéniste, muni de la procuration de Marie Roussel, Grande rue du Faubourg-St-Antoine, avec Marie-Geneviève MONDON, fille de François MONDON, maître ébéniste et de Marie-Jeanne WORMES (ou VORMES), Grande rue du Faubourg-St-Antoine, 17 ans témoin François DUBOS, ébéniste, frère Jean DEBRIE marchand orfèvre Louis-François BLONDEL, maître fondeur, Jean MARCHAND, marchand bijoutier-miroitier d'Avignon Jacques-Alexandre TESTART, maître corroyeur et Geneviève DUPRÉ sa femme communauté de biens; dot Mondon de 2100 livres, plus 400 livres qui serviront à Mondon pour faire recevoir maître ébéniste son gendre et lui obtenir ses lettres, à moindre frais, sa fille étant folle de maître (reçus et quittance le 11 nov 1740), et c'est B.V.R.B qui se charge de 400 l. Douaire du mari à sa femme de 1250 livres bien du mari consentant en marchandises d'ébénisterie et outils estimés à 2000 L., 8 juin 1740 - 29 juin 1740; MC/ET/XXVIII/264
      procuration; contrat de mariage
    - Quittance en avancement d'hoirie de 1500 livres par Jean MARCHAND, fondeur, grande rue du Faubourg Saint-Antoine, à Jeanne FERRON, sa mère, veuve de Pierre MARCHAND maître fondeur à Paris rue Saint-Nicolas., 9 juin 1740; MC/ET/XXVIII/264
    - MARCHAND (Pierre) Maître fondeur Rue Saint-Nicolas § Quittance en avancement d'hoirie, 9 juin 1740; MC/ET/XXVIII/264
      quittance; Marchand, Pierre
    - MARCHAND (Jean) Fondeur gde rue faubourg Saint-Antoine § Quittance avancement d'Henri, 9 juin 1740; MC/ET/XXVIII/264
      quittance; Marchand, Jean